【裁判字號】    95,上訴,174
【裁判日期】    950227
【裁判案由】    違反毒品危害防制條例
【裁判全文】
臺灣高等法院高雄分院刑事判決         95年度上訴字第174號
上  訴  人
即  被  告  甲○○
上列上訴人即被告違反毒品危害防制條例案件，不服臺灣高雄地
方法院94年度簡上字第587 號中華民國94年11月30日第一審判決
（起訴及併案案號：臺灣高雄地方法院檢察署94年度毒偵字第15
73、4510、5836號），提起上訴，本院判決如下：
     主  文
上訴駁回。
     事  實
一、甲○○曾於民國91年間，因違反毒品危害防制條例案件，經
    原法院以91年度毒聲字第2421號裁定觀察、勒戒後，經評定
    有繼續施用毒品傾向，再經原法院以91年度毒聲字第2870號
    裁定令入戒治處所強制戒治，嗣經原法院以91年度毒聲字第
    7587號裁定停止戒治，所餘戒治期間，付保護管束，於92年
    5 月28日保護管束期滿，再經臺灣高雄地方法院檢察署於92
    年6 月7 日以92年戒毒偵字第538 號不起訴處分確定。詎仍
    不知悔改，於前開強制戒制執行完畢釋放後5 年內，明知海
    洛因業經公告列為毒品危害防制條例第2 條第2 項第1 款之
    第一級毒品，不得非法持有、施用，竟基於施用第一級毒品
    海洛因之概括犯意，自93年12月初某日起至94年4 月14日止
    ，連續在高雄縣大寮鄉○○村○○路63號住處，將第一級毒
    品海洛因摻水以針筒注射人體之方式，施用第一級毒品海洛
    因，約每隔2 、3 天施用1 次。嗣分別：(一)、於94年1 月27
    日下午2 時20分許，在高雄縣大寮鄉○○路710 號前為警查
    獲，經採集尿液送驗，檢驗結果呈嗎啡陽性反應，始悉上情
    ，並扣得第一級毒品海洛因1 包（淨重0.10公克，空包裝重
    0.16公克）及甲○○所有預備供施用海洛因所用之注射針筒
    1 支；(二)、於94年2 月16日上午8 時30分許，因其係毒品列
    管人口，經警通知採尿送驗，檢驗結果呈嗎啡陽性反應，查
    悉上情；(三)、因另涉竊盜案件經警查獲，於94年4 月14日晚
    間8 時30分許，為警採集尿液，送驗結果呈嗎啡陽性反應，
    始悉全情。
二、案經高雄市政府警察局苓雅分局移請臺灣高雄地方法院檢察
    署檢察官偵查起訴後，經原法院改依通常程序審理及檢察官
    移送併案審理。
     理  由
一、上揭上訴人即被告甲○○連續於上開地點施用第一級毒品海
    洛因之事實，迭據被告甲○○於警詢、偵查、原審及本院審
    理時坦承不諱，並有扣案之白粉1 包、注射針筒1 支足考，
    且其先後3 次經警採集尿液送檢驗結果，均呈嗎啡陽性反應
    ，分別有高雄市立凱旋醫院94年2 月21日檢體編號F-9405濫
    用藥物尿液檢驗報告、長榮大學94年3 月4 日TRC 檢體編號
    ：KA 0000000確認報告、臺灣檢驗科技股份有限公司94年5
    月4 日報告編號KＺ000000000000濫用藥物尿液檢驗報告各1
    紙在卷可稽。又上開白粉1 包，經送法務部調查局檢驗結果
    ，含有第一級毒品海洛因成分，淨重0.10公克、空包裝重0.
    16公克，此亦有法務部調查局94年4 月4 日調科壹字第2200
    19509 號鑑定通知書1 紙在卷可憑，足認被告自白與事實相
    符，應堪採信。
二、被告曾於91年間，因違反毒品危害防制條例案件，經原法院
    以91年度毒聲字第2421號裁定觀察、勒戒後，經評定有繼續
    施用毒品傾向，再經原法院以91年度毒聲字第2870號裁定令
    入戒治處所強制戒治，嗣經原法院以91年度毒聲字第7587號
    裁定停止戒治，所餘戒治期間，付保護管束，於92年5 月28
    日保護管束期滿，再經臺灣高雄地方法院檢察署於92 年6月
    7 日以92年戒毒偵字第538 號不起訴處分確定，此有臺灣高
    等法院被告前案紀錄表1 份在卷可查，其於前案強制戒治執
    行完畢釋放後5 年內，再犯本案，應予依法論科。
三、按海洛因屬毒品危害防制條例第2 條第2 項第1 款所定之第
    一級毒品，不得非法持有、施用，核被告所為，係犯毒品危
    害防制條例第10條第1 項之施用第一級毒品罪。被告持有第
    一級毒品海洛因進而施用，其持有海洛因之低度行為，應為
    施用之高度行為所吸收，不另論罪。又被告先後多次施用第
    一級毒品海洛因之行為，時間緊接，所犯係構成要件相同之
    罪，顯係基於概括犯意反覆為之，為連續犯，應依法論以一
    罪，並加重其刑。又檢察官雖未就被告於94年1 月27日起至
    同年4 月14日止連續施用第一級毒品海洛因部分起訴，惟此
    部分犯行既與前開論罪部分有連續犯之裁判上一罪關係，依
    審判不可分原則，本院自應併予審究，附此敘明。
四、原審因認被告犯上述之罪，而適用毒品危害防制條例第10條
    第1 項、第18條第1 項前段，刑法第11條、第56條、第38條
    第1 項第2 款之規定，並審酌被告施用毒品足以戕害身心健
    康，滋生其他犯罪，惡化社會治安，前已因施用毒品，而經
    觀察、勒戒、強制戒治後，仍未戒絕毒癮，再犯相同之罪，
    顯見其無戒毒悔改之意，惟念及被告施用毒品，係戕害己身
    ，且其犯後均坦承犯行等一切情狀，量處有期徒刑10月。扣
    案之海洛因1 包（淨重0.10公克，空包裝重0.16公克），其
    包裝袋因包覆海洛因，難與毒品完全析離，均依毒品危害防
    制條例第18條第1 項前段規定宣告沒收銷燬之；至因鑑驗耗
    盡之海洛因既已滅失，自無庸再為沒收銷燬之諭知。又查獲
    之注射針筒1支 ，經送驗結果雖無毒品反應，此有高雄醫學
    大學附設中和紀念醫院94年5 月17日報告編號0000-000檢驗
    報告1 紙在卷足稽，然該注射針筒係被告所有預備供施用第
    一級毒品海洛因所用之物，業經被告自承在卷，依刑法第38
    條第1 項第2款 之規定宣告沒收。其認事用法，核無不合，
    量刑亦屬允當，被告上訴意旨，指摘原判決量刑過重，為無
    理由，應予駁回。
據上論斷，應依刑事訴訟法第368條，判決如主文。
本案經檢察官陳國全到庭執行職務。
中    華    民    國    95    年    2     月    27    日
                  刑事第六庭  審判長法  官  王憲義
                                    法  官  張盛喜
                                    法  官  李璧君
以上正本證明與原本無異。
如不服本判決應於收受本判決後10日內向本院提出上訴書狀，其
未敘述上訴理由者，並得於提起上訴後10日內向本院補提理由書
狀（均須按他造當事人之人數附繕本）「切勿逕送上級法院」。
中    華    民    國    95    年    2     月    27    日
                                    書記官  林淑敏
附錄本判決論罪科刑法條：
毒品危害防制條例第10條第1項
施用第一級毒品者，處 6 月以上 5 年以下有期徒刑。


司法院資訊處製作；財團法人民間司法改革基金會備份。
